【裁判字號】    98,裁,3082
【裁判日期】    981210
【裁判案由】    土地鑑界
【裁判全文】
最  高  行  政  法  院  裁  定
                                      98年度裁字第3082號
聲  請  人  甲○○
上列聲請人因與相對人屏東縣里港地政事務所間土地鑑界事件，
對於中華民國98年7月9日本院98年度裁字第1725號裁定，聲請再
審，本院裁定如下：
    主  文
再審之聲請駁回。
再審訴訟費用由聲請人負擔。
    理  由
一、按本院為終級審法院，一經裁判即告確定，當事人對於本院
    之裁定有所不服，除合於法定再審原因得聲請再審者外，不
    得以其他方法聲明不服，故對本院確定裁定所為不服之表示
    ，不論其用語如何，均應以聲請再審論。本件聲請人提出抗
    告狀對於本院98年度裁字第1725號裁定( 以下稱原確定裁定
    )聲明不服，依上說明，仍應視其為再審之聲請，而依聲請
    再審程序調查裁判。次按聲請人聲請再審，應依行政訴訟法
    第283條準用第277條第1項第4款之規定表明再審理由，此為
    必須具備之程式。所謂表明再審理由，必須指明確定裁定，
    有如何合於再審理由之具體情事，始為相當。倘僅泛言有何
    條款之再審事由，而無具體情事者，尚難謂已合法表明再審
    理由。如未表明再審理由，法院無庸命其補正。又行政訴訟
    法第273條第1項第13款：「當事人發見未經斟酌之證物」，
    係指該證物在前訴訟程序時業已存在，而為當事人所不知或
    不能使用，今始知悉或得予利用者而言，且以如經斟酌可受
    較有利益之裁判者為限，始得據以提起再審之訴，本院69年
    判字第736號判例足資參照。另同法第274條：「為判決基礎
    之裁判，如有前條所定之情形者，得據以對於該判決提起再
    審之訴。」上開規定依同法第283條規定，於對於確定裁定
    聲請再審準用之。
二、聲請人主張原確定裁定未依行政訴訟法第275條第1項「再審
    之訴專屬為判決之原行政法院管轄」之規定，將本案發回高
    等行政法院審理，致有違背法令及枉法裁判之嫌，依行政訴
    訟法第273條第1項第13款聲請再審。經查原確定裁定係認聲
    請人對本院98年度裁字第506號裁定聲請再審，對該裁定究
    有如何合於行政訴訟法第273條第1項第13款規定之具體情事
    ，未據敘明，而以其聲請為不合法予以駁回。核聲請人上開
    再審理由，顯與前開行政訴訟法第273條第1項第13款所稱「
    當事人發現未經斟酌之證物」不相符合，難謂已敘明行政訴
    訟法第273條第1項第13款規定之具體情事，其聲請自非合法
    。又聲請人另依行政訴訟法第274條聲請再審，亦未指明原
    確定裁定以何裁判為基礎，而該裁判有如何之再審事由，此
    部分之聲請亦不合法。
三、據上論結，本件聲請為不合法。依行政訴訟法第283條、第
    278條第1項、第104條、民事訴訟法第95條、第78條，裁定
    如主文。
中    華    民    國    98    年    12    月    10    日
                    最高行政法院第五庭
                        審判長法官  黃  璽  君
                              法官  劉  介  中
                              法官  鄭  忠  仁
                              法官  吳  東  都
                              法官  陳  金  圍
以  上  正  本  證  明  與  原  本  無  異
中    華    民    國    98    年    12    月    11    日
                              書記官  郭  育  玎


司法院資訊處製作；財團法人民間司法改革基金會備份。
